【裁判字號】    98,抗,1157
【裁判日期】    981130
【裁判案由】    聲請撤銷緩刑
【裁判全文】
臺灣高等法院臺中分院刑事裁定          98年度抗字第1157號
抗  告  人
即受 刑 人  甲○○
上列抗告人即受刑人因詐欺案件，經檢察官聲請撤銷緩刑，不服
臺灣苗栗地方法院98年度撤緩字第42號（中華民國98年10月27日
）裁定，提起抗告，本院裁定如下：
    主  文
抗告駁回。
    理  由
一、原裁定意旨略以：受刑人因犯詐欺案件，經臺灣臺南地方法
    院以97年度簡字第1421號判決，判處有期徒刑2月，如易科
    罰金，以新臺幣1000元折算1日，緩刑3年，緩刑期間付保護
    管束，並向檢察官所指定之公益團體或社區提供120小時之
    義務勞務，於97年6月23日判決確定（下稱前案）；詎受刑
    人於緩刑期前即96年7月2日，更犯幫助詐欺罪，經本院以98
    年度苗簡字第392號判處有期徒刑3月，如易科罰金，以新臺
    幣1000元折算1日，於98年6月11日判決確定（下稱後案），
    有上揭二案刑事判決書及臺灣高等法院被告前案紀錄表等件
    附卷可稽，是認受刑人確於前案受緩刑期前，又因故意犯後
    案，而在緩刑期內受有期徒刑之宣告確定，符合刑法第75條
    之1第1項第1款之撤銷緩刑之事由。本件審酌受刑人前案係
    犯幫助詐欺犯行，而其於緩刑期內所受得易科罰金之有期徒
    刑宣告之後案，雖係於緩刑期前所為，然係前案行為後更行
    犯罪，且亦為侵害財產法益之犯罪，經核已難收其預期效果
    ，當有執行刑罰之必要，與修正後刑法第75條之1條第1項第
    1款之規定相符，自得撤銷其緩刑之宣告，是檢察官之聲請
    ，核屬允當，受刑人前開緩刑之宣告應予以撤銷等語。
二、抗告意旨略以：抗告人即受刑人前案之120小時義務勞務已
    服刑完畢，後案聲請之義務勞務正執行中，義務勞務無不良
    紀錄，且每月均按時至法院報到2次，已改過自新，絕不再
    犯，盼能免予撤銷前案之緩刑，爰依法提起抗告，請求撤銷
    原裁定等語。
三、按刑法修正後第75條之1第1項得撤銷緩刑之規定，除該條項
    所列各款事由外，尚需具備「足認原宣告之緩刑難收其預期
    效果，而有執行刑罰之必要者」之要件，條文規定甚明。考
    其立理由係謂：「……(一)現行關於緩刑前或緩刑期間故意犯
    他罪，而在緩刑期內受得易科罰金之有期徒刑之宣告者，列
    為應撤銷緩刑之事由，因認過於嚴苛，而排除第75條應撤銷
    緩刑之事由，移列至得撤銷刑事由，俾使法官依被告再犯情
    節，而裁量是否撤銷先前緩刑之宣告；其次，如有前開事由
    ，但判決宣告拘役、罰金時，可見行為人仍未見悔悟，有列
    撤銷緩刑之事由，以資彈性適用，爰於第1項第1款、第2款
    增訂之。……三本條採用裁量撤銷主義，賦與法院撤銷與否
    之權限，特於第1項規定實質要件為『足認原宣告之緩刑難
    收其預期效果，而有執行刑罰之必要』，供作審認之標準」
    。故檢察官以行為人有刑法第75條之1第1項第1款事由據以
    聲請撤銷緩刑之宣告，法院應就行為人侵害法益、主觀惡性
    、再犯情節、是否悔悟等情綜合考量，審究原緩刑之宣告是
    否難收預期之效果，而有執行刑罰之必要，據以裁量是否撤
    銷先前緩刑之宣告。
四、經查：抗告人甲○○前犯幫助詐欺罪，經臺灣臺南地方法院
    於97年5月19日以97年度簡字第1421號判決判處有期徒刑2月
    ，如易科罰金，以新臺幣1000元折算1日，緩刑3年，緩刑期
    間付保護管束，並向檢察官所指定之公益團體或社區提供
    120小時之義務勞務，於97年6月23日判決確定。惟抗告人於
    緩刑期前即96年7月2日，犯幫助詐欺罪，經臺灣苗栗地方法
    院於98年5月19日以98年度苗簡字第392號判決判處有期徒刑
    3月，如易科罰金，以新臺幣1000元折算1日，於98年6月11
    日判決確定，有前開刑事判決書及臺灣高等法院被告前案紀
    錄表等附卷可稽，是抗告人確有於緩刑期前因故意犯他罪，
    而在緩刑期內受得易科罰金之有期徒刑宣告確定之情形，足
    堪認定。而抗告人前後二案之犯罪時間相距甚近（96年6月
    間、96年7月2日），且犯罪手法、性質相似，則其屢犯侵害
    他人財產法益之幫助詐欺罪，顯見守法意識薄弱，缺乏自省
    能力，原宣告之緩刑難收其預期效果，而有執行刑罰之必要
    ，合於刑法第75條之1第1項第1款之規定。本件檢察官聲請
    撤銷緩刑之宣告，尚無不合，原審裁定撤銷緩刑，本院經核
    於法並無違誤，抗告人提起抗告，所執前詞指摘原裁定不當
    ，為無理由，應予駁回。
五、據上論結，應依刑事訴訟法第412條，裁定如主文。
中    華    民    國    98    年    11    月    30    日
            刑事第十庭    審判長法  官  林  照  明
                                法  官  郭  瑞  祥
                                法  官  林  欽  章
以上正本證明與原本無異。
不得再抗告。
                                書記官  卓  佳  儀
中    華    民    國    98    年    12    月    1     日


司法院資訊處製作；財團法人民間司法改革基金會備份。
